【裁判字號】    99,上訴,241
【裁判日期】    990330
【裁判案由】    毒品危害防制條例等
【裁判全文】
臺灣高等法院刑事判決                 99年度上訴字第241號
上  訴  人
即  被  告  丙○○
選任辯護人  吳弘鵬律師
上  訴  人
被      告  乙○○
選任辯護人  法律扶助律師劉大新
上列上訴人等因違反毒品危害防制條例等案件，不服臺灣板橋地
方法院98年度訴字第2754號，中華民國98年11月26日第一審判決
（起訴案號：臺灣板橋地方法院檢察署98年度偵字第11597、161
55、16884號），提起上訴，本院判決如下：
    主  文
原判決關於丙○○共同販賣毒品予林揮育、丙○○販賣毒品予乙○○暨定應執行刑及乙○○部分均撤銷。
丙○○共同販賣第一級毒品，累犯，處有期徒刑拾陸年。販毒所
得財物新臺幣貳仟元與乙○○連帶沒收，如全部或一部不能沒收
時，以其與乙○○之財產連帶抵償之。扣案門號0000000000號之
行動電話壹支（SONY ERICSSON廠牌，K800I型號，序號：000000
000000000號，含SIM卡壹枚）沒收之；又販賣第二級毒品，累犯
，處有期徒刑肆年肆月。扣案門號0000000000號之行動電話壹支
（SAMSUNG廠牌，ANYCALL型號，序號：000000000000000號，含
SIM卡壹枚）沒收之。
乙○○共同販賣第一級毒品，處有期徒刑柒年捌月。販毒所得財
物新臺幣貳仟元與丙○○連帶沒收，如全部或一部不能沒收時，
以其與丙○○之財產連帶抵償之；扣案門號0000000000號之行動
電話壹支（SONY ERICSSON廠牌，K800I型號，序號：0000000000
00000號，含SIM卡壹枚）沒收之。又販賣第二級毒品，處有期徒
刑貳年。扣案甲基安非他命肆包（原淨重計伍點玖柒壹公克，驗
餘淨重計伍點玖柒零伍公克）均沒收銷燬。販毒所得財物新臺幣
壹仟元沒收，如全部或一部不能沒收時，以其財產抵償之。扣案
門號0000000000號之行動電話壹支（SONY ERICSSON廠牌，K800I
型號，序號：000000000000000號，含SIM卡壹枚）、分裝杓壹支
、電子磅秤壹台、分裝袋柒拾肆個均沒收。應執行有期徒刑捌年
。扣案甲基安非他命肆包（原淨重計伍點玖柒壹公克，驗餘淨重
計伍點玖柒零伍公克）均沒收銷燬。販毒所得財物共新臺幣參仟
元，其中新臺幣貳仟元與丙○○連帶沒收，如全部或一部不能沒
收時，以其與丙○○之財產連帶抵償之，其餘新臺幣壹仟元沒收
之，如全部或一部不能沒收時，以其財產抵償之。扣案門號0000
000000號之行動電話壹支（SONY ERICSSON廠牌，K800I型號，序
號：000000000000000號，含SIM卡壹枚）、分裝杓壹支、電子磅
秤壹台、分裝袋柒拾肆個均沒收。
丙○○其他上訴駁回。
丙○○上開撤銷改判部分所處之刑與其他上訴駁回部分所處之刑
，應執行有期徒刑貳拾壹年。販賣毒品所得財物共新臺幣肆仟元
，其中新臺幣貳仟元與乙○○連帶沒收，如全部或一部不能沒收
時，以其與乙○○之財產連帶抵償之，其餘新臺幣貳仟元沒收之
，如全部或一部不能沒收時，以其財產抵償之。扣案門號000000
0000號之行動電話壹支（SONY ERICSSON廠牌，K800I型號，序號
：000000000000000號，含SIM卡壹枚）、門號0000000000號之行
動電話壹支（SAMSUNG廠牌，ANYCALL型號，序號：00000000000
0000號，含SIM卡壹枚）均沒收。
    事  實
壹、丙○○（前因詐欺案件，經原審法院分別以96年度簡字第31
    88號判處有期徒刑6月、以96年度簡上字第783號判處有期徒
    刑6月，並減為有期徒刑3月確定，嗣於民國97年5月22日因
    易科罰金執行完畢）、乙○○均明知海洛因、甲基安非他命
    分別係毒品危害防制條例所管制之第一級、第二級毒品，而
    丙○○且明知甲基安非他命亦為藥事法所稱之禁藥，非經許
    可，不得販賣、轉讓，竟共同或分別為下列行為：
一、丙○○、乙○○共同基於販賣第一級毒品海洛因、第二級毒
    品甲基安非他命以營利之犯意聯絡，於98年3月底某日，經
    丙○○先以電話（號碼不詳）與林揮育談妥買賣毒品之條件
    後，丙○○即以電話（號碼不詳）撥打乙○○所使用之行動
    電話門號0000000000號（SIM卡係乙○○所有，搭配其所有
    之SONY ERICSSON廠牌，K800I型號手機，序號：0000000000
    00000號）聯繫後，再由乙○○將丙○○所提供之海洛因、
    甲基安非他命，在乙○○位於臺北縣三重市○○○路86之7
    號住處附近之公園內，出售而同時交付代價為新臺幣（下同
    ）2千元之海洛因與甲基安非他命（重量不詳）予林揮育，
    並當場向林揮育收取2千元之現金，嗣再將2千元交予丙○○
    （乙○○就上開共同販賣海洛因、甲基安非他命予林揮育，
    業於偵查及審判中自白犯罪，並供出毒品來源，因而查獲共
    犯丙○○）。
二、丙○○基於販賣甲基安非他命以營利之犯意，於98年4月15
    日8時40分、44分許，先以其所使用0000000000號之行動電
    話（SIM卡係丙○○所有，搭配其所有之SAMSUNG廠牌，ANYC
    ALL型號，序號：000000000000000號）與乙○○所使用之行
    動電話門號0000000000號（起訴書誤載為「0000000000」）
    聯繫，雙方談妥買賣毒品之條件後，旋於同日約11時許，在
    丙○○位於臺北縣三重市○○○路24號8樓之3住處附近之自
    用小客車內，以2萬2千元之代價，販賣甲基安非他命（重量
    約8公克）予乙○○，惟乙○○並未同時交付價金，丙○○
    即言明待丙○○南下高雄市返回後再付款。
三、乙○○基於販賣甲基安非他命以營利之犯意，於98年4月13
    日2時許，以其所使用之行動電話門號0000000000號與黃婕
    瑜（綽號「小衣」）所使用之行動電話門號0000000000號聯
    繫，雙方於簡訊中約定買賣甲基安非他命之條件後，乙○○
    乃於98年4月15日約11時許，基於意圖販賣而販入之犯意，
    先向丙○○購入上開甲基安非他命後（即事實欄壹之二所示
    犯罪事實），再於同日下午4時15分前之某時（因其於同日
    16時15分許為警查獲），在黃婕瑜位於臺北縣三重市○○路
    ○段113巷1弄6號3樓住處樓下，以1千元之代價，販賣甲基安
    非他命（重量約0.2公克）予黃婕瑜（乙○○就上開販賣甲
    基安非他命，因供出毒品來源，而查獲丙○○上開事實欄壹
    之二所示販賣毒品之犯行）
四、丙○○基於販賣甲基安非他命以營利之犯意，於98年5月15
    日23時59分17秒許，以其所使用之0000000000號行動電話與
    黃婕瑜所使用之0000000000號行動電話聯繫，雙方談妥買賣
    毒品之條件後，於翌日（16日）凌晨某時，在臺北縣三重市
    ○○○路某處，以2千元之代價販賣甲基安非他命（原約定
    0.5公克，實際交付0.35公克）予黃婕瑜，嗣因黃婕瑜發覺
    重量不足而向丙○○反應，丙○○乃於同日某時，至黃婕瑜
    位於臺北縣三重市○○路○段113巷1弄6號前予以補足。
五、丙○○基於轉讓禁藥甲基安非他命之犯意，於98年6月7日（
    起訴書誤繕為「4日」）10時許，先以其所使用之行動電話
    門號0000000000號和許子翎所使用之行動電話門號00000000
    00號聯繫後，丙○○即於同日10時40分許，在其位於臺北縣
    三重市○○○路24號住處附近，無償提供甲基安非他命（重
    量不詳，亦無證據證明丙○○轉讓甲基安非他命之數量達淨
    重10公克以上）予許子翎（丙○○就上開轉讓甲基安非他命
    予許子翎部分，業於偵查及審判中自白犯罪）。
貳、迨98年3月31日21時許，為警於臺北縣三重市○○○路84號
    前查獲林揮育，並當場扣得前開由丙○○、乙○○共同販賣
    予林揮育而經施用剩餘之海洛因（原淨重0.212公克，驗餘
    淨重0.2114公克）；嗣於98年4月15日16時15分許，為警持
    法院核發之搜索票，至臺北縣三重市○○○路86之7號（起
    訴書誤繕為「87之6號」）查獲乙○○，並當場扣得前開其
    向丙○○購得而剩餘之甲基安非他命4包（原淨重計5.971公
    克，驗餘淨重計5.9705公克）及販賣毒品所用門號00000000
    00號之行動電話1支（SIM卡係乙○○所有，搭配其所有之SO
    NY ERICSSON廠牌，K800I型號，序號：000000000000000號
    ）、分裝杓1支、電子磅秤1台及分裝袋74個。乙○○並供出
    其交予林揮育、黃婕瑜之毒品係來自丙○○，警方乃循線於
    98年6月9日5時30分許，在臺北縣三重市○○街110巷17弄2
    號前查獲丙○○，並當場扣得其所有供販賣毒品所用門號為
    0000000000號之行動電話1支（SIM卡1枚係丙○○所有，搭
    配其所有之SAMSUNG廠牌，ANYCALL型號，序號：0000000000
    00000號）。
、案經臺北縣政府警察局蘆洲分局移送臺灣板橋地方法院檢察
    署檢察官偵查起訴。
    理  由
壹、程序方面：
一、上訴人即被告乙○○於警詢之供述（就被告丙○○而言）、
    證人林揮育、黃婕瑜於警詢之供述，均屬被告以外之人於審
    判外之陳述，經被告丙○○之辯護人對該等證據能力有所爭
    執（本院卷第113頁），公訴人復未主張上開警詢筆錄有何
    例外得為證據之情形，依刑事訴訟法第159條第1項規定，應
    認均無證據能力。又上開無證據能力之陳述，雖不得作為犯
    罪成立與否之實體證據，然尚非不得以其等自我矛盾之陳述
    ，用來彈劾（爭執、否定）該等證人在審判中供述證據之證
    明力。至於被告丙○○、乙○○於警詢之供述，敘及個人之
    犯罪情節部分，為其本人之陳述，無傳聞法則之適用，均具
    有證據能力。
二、本件下列所引用之被告以外之人於偵訊之證詞，被告及辯護
    人業於本院準備程序時同意作為證據（本院卷(一)第113頁、
    第117頁），復未於言詞辯論終結前聲明異議，依刑事訴訟
    法第159條之5第2項、第1項規定，視為同意作為證據。本院
    並審酌上揭被告以外之人於檢察官偵訊時以證人身分所為之
    證詞均經具結，合於法定要件，且各該筆錄作成之情況，均
    無顯不可信之情狀，係屬適當，應均有證據能力。
三、又本院下列所引用卷內之文書證據、證物之證據能力部分，
    並無證據證明係公務員違背法定程序所取得，且檢察官、被
    告及辯護人於本院亦均未主張排除下列文書證據、證物之證
    據能力，且迄本院言詞辯論終結前均未表示異議，本院審酌
    前揭文書證據並無顯不可信之情況與不得作為證據之情形，
    依刑事訴訟法第158條之4反面解釋及第159條之4之規定，應
    認均有證據能力。
貳、實體部分：
一、上訴人即被告丙○○、乙○○共同販賣海洛因、甲基安非他
    命予林揮育部分：
  (一)訊據被告乙○○於偵訊及原審、本院均坦承此部分犯行，而
    被告丙○○雖坦承認識林揮育、乙○○，惟矢口否認犯罪，
    辯稱：毒品不是伊的云云。其辯護人為其主張：林揮育警詢
    之證詞係遭刑求及誘導，不足採信，何況被告於98年3月31
    日當日係與甲○○在一起打牌至4月1日，顯見被告不可能拿
    毒品給乙○○云云。
  (二)經查：
  1.被告乙○○於偵查及審判時均坦承共同販賣毒品海洛因、甲
    基安非他命予林揮育等情（第11597號偵卷第70、84頁，本
    院卷第186頁反面）。而觀諸被告乙○○於偵訊時以證人身
    分具結證稱；伊在3月底某天晚上，在伊住處外面的公園交
    海洛因、甲基安非他命給林揮育，總共給2千元左右的份量
    ，是小曄與林揮育先用電話聯繫，講好賣毒品的事情，小瞱
    他住的離伊比較近，他有事，就先將毒品交給伊，叫伊將海
    洛因跟甲基安非他命轉交給林揮育，伊每次幫他轉交毒品，
    他會送伊一些甲基安非他命作為幫他轉交的報酬。伊沒有吸
    食海洛因，伊給林揮育的海洛因都是陳建瞱給伊之後，伊再
    原封不動的將全部的海洛因交給林揮育等語（第11597號偵
    卷第84至85頁）；於原審證稱；伊跟林揮育不熟，是透過丙○○才認識，伊曾交2千元的毒品給林揮育等語（原審卷第
    206頁反面），核與證人林揮育於偵訊時證稱：伊於98年3月
    31日為警查獲時所持有的這一包海洛因，是查獲前幾天跟乙○○拿的，伊跟他約在他住處附近的公園，他在那邊交給伊
    海洛因，他當時也有給伊甲基安非他命，但是因為在查獲時
    只有搜到海洛因，所有伊只有跟警察講海洛因的部分，這次
    的毒品是跟小曄買的，伊透過乙○○跟小曄買的毒品份量約
    2千元左右等語大致相符（第11597號偵卷第104至105頁）。
    復有交通部民用航空局航空醫務中心98年4月13日航藥鑑字
    第0981863號毒品鑑定書、台灣檢驗科技股份有限公司於98
    年4月16日出具之濫用藥物檢驗報告等件（第11597號偵卷第
    111至112頁），及扣案之海洛因1包〈原淨重0.212公克，驗
    餘淨重0.2114公克〉、被告乙○○所使用門號為0000000000
    號之行動電話1支（SIM卡係被告乙○○所有，搭配其所有之
    SONY ERICSSON廠牌，K800I型號〈序號：000000000000000
    號〉手機）等可資佐證。故被告丙○○、乙○○上開犯行，
    堪予認定。
  2.雖被告乙○○於原審改稱；伊不知道這2千元的毒品裡面有
    什麼，不是伊包裝的，是丙○○交給伊，丙○○沒有送給伊
    報酬，是伊跟他們兩個人在一起用的時候，他拿出來給伊用
    的云云（原審卷第207頁、第211頁反面）；證人林揮育亦於
    原審否認有向丙○○購買毒品云云，被告丙○○並於本院審
    理聲請傳喚證人甲○○證明丙○○於98年3月31日至4月1日
    間有不在場證明云云，然查：
  (1)被告乙○○業於本院承認與丙○○共同販賣毒品海洛因及甲
    基安非他命予林揮育，已見前述，參以被告乙○○於原審亦
    證稱：林揮育過來找伊，跟伊說他要，伊沒有海洛因，他也
    知道丙○○有，託伊去幫他跑一趟，伊自己是過來人，伊自
    己也有藥癮，知道他藥癮犯了，就幫他跑一趟，他託伊去買
    ，他帶錢過來找伊，因為伊沒有海洛因，他要海洛因，這2
    千元伊沒有收下來，是交給藥頭丙○○等語（原審卷第207
    頁反面），益徵被告乙○○上開證稱不知2千元毒品裡面有
    什麼云云，當係迴護被告丙○○之詞，不足採信。
  (2)證人林揮育固於原審時證稱：伊一開始不是說跟丙○○買毒
    品，一開始伊是講到乙○○，因為1萬塊的事情，丙○○跟
    伊催得很緊，伊認識丙○○之後才認識乙○○，有在乙○○
    家吸過毒，乙○○有幫丙○○出面催討1萬元，後來伊又出
    事情被蘆洲分局查到，蘆洲分局拿資料給伊看說這些是伊販
    賣毒品的證據，伊說伊沒有販賣毒品，警察要伊供出上游，
    伊才交出乙○○，實際上伊頂多去過乙○○家二次，都是因
    為丙○○的關係才去他家一起吸食毒品，伊不是跟丙○○買
    毒品，伊被抓到的時候，伊有說是跟一個叫「富源」的，「
    富源」不是乙○○，伊作筆錄跟被抓不是同一個時間，是被
    抓後被法院飭回回家之後，在家裡又遇到警察，警察說帶攝
    影機要去蒐證，伊才帶警察去乙○○家附近，把乙○○交代
    一下，那天晚上警察才叫伊去警察局作筆錄，本來伊說乙○○不是富源，但是警方說筆錄會不順，要伊說乙○○就是富
    源，伊沒有跟乙○○買毒品，是伊身上被搜查到毒品，警察
    就順理成章說毒品就是這個人買的，伊那時是說毒品是跟「
    富源」買的，伊被捉到之後，警察就問伊認不認識丙○○，
    伊說認識，警察說乙○○已經把丙○○供出來，那時候伊已
    經在提藥，警察要伊順著講下去就好，伊想說乙○○會跟伊
    討錢是因丙○○的關係，而且警察跟伊講這件事時，態度不
    是很好，伊從頭到尾都沒有講到丙○○賣毒品的事，是警察
    拿乙○○的筆錄給伊看，叫伊照著講，5月14日的筆錄，是
    順著3月的筆錄下來，那時伊想交保，檢察官問的時候，伊
    就順著回答，伊怕偵查和警詢說的不一樣，會影響伊交保，
    在偵查隊的時候，承辦丙○○案子的警察特別來找伊，伊才
    會講到丙○○，不然伊本來講的不是丙○○。伊在警局時，
    承辦丙○○案件的警察把伊從居留室帶出來，帶到另外一間
    房間去，房間裡面就一張保護式的桌子，四周強壁有海綿，
    進去他就用手捶伊胸口，他就說伊這次完蛋了，說伊都讓他
    找不到他的人，說伊這次卡到竊盜、搶奪和毒品，他掌握到
    伊資料，叫伊跟他配合，他就拿乙○○的筆錄讓伊看，問伊
    認不認識丙○○，問伊丙○○現在人在哪，伊跟他說不知道
    ，他就說乙○○已經把丙○○講出來了，叫伊看怎樣，到時
    還要再補一份筆錄，叫伊再把事情交代過去，一開始伊本來
    想說謊說是乙○○賣毒品給伊，但伊想乙○○會跟伊討錢，
    也是因為丙○○的關係，那時毒癮發作意識上不是很清楚，
    所以就順著筆錄說。伊不是故意要害他們二個，因為那時候
    伊被警方恐嚇，警方說手上掌握伊很多證據，叫伊要配合他
    們，在檢察官那邊是因當時藥癮發作，想說可以申請交保，
    伊怕前後筆錄不同會影響伊交保，才繼續這樣跟檢查官說云
    云（原審卷第201頁反面至第205頁反面），惟：
  (甲)觀諸證人林揮育於98年3月31日為警查獲後，接受第一次警
    詢時係供稱：伊係於98年3月31日21時遭警方盤查而查獲伊
    持有海洛因1包，伊身上查獲之毒品，係向綽號「富源」男
    子，以2500元購買1包海洛因，伊不知道「富源」之年籍姓
    名等資料，沒有固定聯絡方式。伊身上右手臂舊擦傷係自己
    騎車摔倒受傷云云（第11597號偵卷第29至30頁），嗣於98
    年4月11日第二次接受警詢後即供稱：綽號「富源」之男子
    ，伊知道他叫做乙○○云云（第11597號偵卷第26頁），而
    於98年5月14日第三次接受警詢時，復供稱：伊所持有之毒
    品係向綽號「小曄、「阿德」及「阿興」所買來，「小曄」
    的電話為0000000000，「小曄」就是丙○○，伊向丙○○買
    甲基安非他命及海洛因，係透過綽號叫「阿凱」之男子販賣
    毒品給伊，「阿凱」真實姓名為乙○○云云（第11597號偵
    卷第100至101頁）。參以證人林揮育於98年5月14日接受檢
    察官偵訊時，均未提及於警詢時有遭刑求或筆錄記載不實等
    情，嗣於原審審理時尚證稱：在地檢署的時候，檢察官沒有
    對伊為強暴脅迫或其他不正方法等語（原審卷第203頁），
    因認證人所稱：於警詢之供述係不實或遭刑求云云，尚非有
    據。
  (乙)兼衡證人林揮育於原審證稱：伊是先認識丙○○，之後才認
    識乙○○，伊跟丙○○是工作上認識，他是跟伊工作的同事
    及朋友，伊不知道乙○○的電話，丙○○曾替伊辦交保，那
    時是毒品案件，幫伊交保1萬元。伊跟乙○○不是很熟等語
    （原審卷第201頁），核與證人林揮育前於偵查時證稱：該
    次毒品是跟小曄買的，當時伊跟小曄沒有很熟，伊跟乙○○
    說伊需要甲基安非他命跟海洛因，他就再幫伊調，因為伊沒
    有小曄的聯絡方式，伊都是透過乙○○跟小曄買毒品云云不
    符（第11597號偵卷第105頁），其已有迴護被告丙○○之嫌
    。又證人林揮育於原審證稱：乙○○他向討債，伊有問他是
    不是丙○○託他來討，他說不是云云（原審卷第204頁），
    亦見證人尚無誣陷乙○○之動機。
  (丙)何況，依證人林揮育上開自承其前犯有毒品案件云云，則對
    於供出毒品來源可減輕其刑，當有認識，然因與丙○○有交
    情，故於警詢、偵查、審理時，證詞有反覆或刻意迴護丙○○之情形，亦為人之常情。況且證人於原審證稱：於98年4
    月11日作筆錄之後，伊就一直躲丙○○不見面云云（原審卷
    第204頁反面），然證人林揮育於98年4月11日僅供出乙○○
    涉案而已，卻反而要躲丙○○，顯見證人林揮育對於丙○○
    、乙○○共同販賣一節，應有認識，因認證人林揮育於原審
    改稱：警詢之陳述係遭刑求，筆錄內容係配合員警要求而為
    云云，並非屬實，無足為被告丙○○不利之認定。
  (3)證人甲○○固於本院審理時證稱：98年3月31日有和丙○○
    在一起，那時伊等在中和市○○路賭博，丙○○約31日早上
    ，還沒天亮的時候到達，該期間丙○○沒有出去外面找人，
    亦沒有跟伊提過關於毒品的事，丙○○大約是4月1日中午時
    離開，記得日期是因為玩完的時候，他有叫伊載他去地檢，
    他說要幫人交保。因玩很久，不可能都一直盯著他，伊一直
    沒有離開，因為那是伊住的地方云云（本院卷第161至162頁
    ）。然衡以證人林揮育證稱：於98年3月31日21時為警查獲
    之毒品，是在查獲「前幾天」跟乙○○拿的等語，則證人甲○○所陳：伊與丙○○有於98年3日31日至4月1日在一起賭
    博云云，尚不足證明丙○○於98月3月31日21時林揮育為警
    查獲之「前幾天」亦同有不在場證明。因認證人甲○○之證
    詞，不足為有利被告丙○○之認定。且被告丙○○於先前之
    偵查、原審程序中，均未曾提及並聲請傳喚甲○○，遲至本
    院方聲請傳喚，益徵證人甲○○證述之真實性，值得懷疑。
    雖陳建瞱之辯護人主張：因原審審理時，審判長指稱：林揮
    育於警詢遭刑求，故於偵查中虛偽陳述，可能有偽證罪等情
    ，因此丙○○才未在一審要求傳喚其他證人云云（本院卷第
    145頁），然倘證人林揮育所述為真，何以被告丙○○會因
    恐證人林揮育可能涉有偽證罪嫌，即未要求傳喚其他證人，
    此舉反證被告丙○○甚有要求其他證人為偽證之可能。
  (三)綜上，被告丙○○上揭辯解，僅係畏罪卸責之詞，無足採信
    。被告丙○○、乙○○共同有上開販賣第一、二級毒品予林
    揮育之犯行，事證明確，足堪認定，應依法論科。
二、被告丙○○販賣甲基安非他命予被告乙○○部分：
  (一)訊據被告丙○○坦承被告乙○○交予其2萬2千元，其並有於
    上揭時、地交付甲基安非他命予被告乙○○，惟矢口否認犯
    罪，辯稱：伊係與乙○○合資，由伊向綽號「大仔」購買2
    萬5千元之甲基安非他命，再分給乙○○，並非伊販賣予乙○○云云。
  (二)經查：
  1.觀諸被告乙○○於偵查時供稱：98年4月15日早上11點左右
    ，在丙○○福德北路的住處樓下他的汽車上，這次伊跟他買
    2萬2千元的毒品，約8公克左右，伊尚未給他錢，但是他毒
    品有先給伊。當天伊打丙○○0000000000的電話，先跟他聯
    繫，他就叫伊過去，伊之前都跟他拿4公克左右，大約1萬2
    千元，這次因為他要去高雄，所以他就多給伊，共給伊8公
    克，他說等他從高雄回來，他打電話給伊再給他錢，員警在
    伊住處查獲之甲基安非他命，就是丙○○賣伊8公克的那次
    ，伊中午買的，下午就被查獲等語（第11597號偵卷第83至
    84頁）；於原審證稱：98年4月15日早上10點，一樣是在福
    德北路丙○○的轎車上交毒品，這次買8克，2萬2千元，在
    車上就拿到8克甲基安非他命，錢還沒有交給丙○○，因為
    伊身上錢不夠，且他有事，他說晚一點回來再來找伊，當天
    下午伊就被警察查獲，伊跟丙○○拿毒品，不清楚丙○○有
    無賺伊的錢，至於錢還沒有給他，因為伊被查到之後就收押
    了。98年4月15日當天大概是8、9點打電話給他，他10點多
    就將這8公克的甲基安非他命交給伊，當時是分裝成數包，
    他請伊到他車上拿，他當時沒有向伊表示他是要去向何人拿
    取毒品等語（原審卷第208至211頁），核與被告丙○○於偵
    查時供稱：伊幫小凱調毒品，有賺一點點，98年4月15日早
    上11點左右，伊幫乙○○調8公克，跟他說共2萬2千元，這8
    公克毒品是伊跟「大仔」調的，伊跟他調8公克。伊承認販
    賣毒品等語相符（第16155號偵卷第184至185頁）。
  2.對照被告乙○○自承使用之行動電話0000000000門號（原審
    卷第212頁），確有於98年4月15日8時40分40秒起、8時44分
    12秒起撥打被告丙○○使用之行動電話0000000000門號等情
    ，有上開通話紀錄一份（附於卷外公文封）可參。依被告丙○○所使用行動電話0000000000之通話記錄所示，該門號之
    基地台，於98年4月15日19時28分29秒以後即由臺北縣三重
    市○○○路245號12樓，往新竹縣、苗栗縣、彰化縣、雲林
    縣、嘉義縣、臺南縣至高雄市等位置移動，足認被告乙○○
    、丙○○於98年4月15當日確有聯繫，嗣丙○○即前往高雄
    係屬真實。
  3.佐以，被告乙○○為警查獲後，即當場扣得之乙○○所有之
    甲基安非他命4包、電子磅秤1台、分裝袋74個及行動電話1
    支（門號0000000000，含SIM卡1張）等情，有台北縣政府警
    察局蘆洲分局查獲涉嫌毒品危害防制條例毒品初步鑑定報告
    單、台北縣政府警察局蘆洲分局98年4月15日搜索扣押筆錄
    及扣押物品目錄表、扣押現場及毒品秤重之照片等在卷可稽
    （第11597號偵卷第36頁，第8至12頁，47至57號）。
  4.雖被告丙○○辯稱：僅係幫乙○○調，不是跟伊買，這8公
    克毒品是跟大仔調的，調8公克2萬2千元，小凱有再分伊一
    些毒品，因為小凱不認識大仔，所以他找伊云云（第16155
    號偵卷第184頁），並於本院審理時聲請傳喚證人戊○○證
    明丙○○係與乙○○合買云云，然：
  (1)證人戊○○固於本院證稱：伊認識丙○○，看過乙○○1、2
    次，98年4月15日有和丙○○見面，當天在車上也有見到乙○○，當天是丙○○說要請伊吃飯，要伊去找他，因他下午
    要去高雄玩，當天約早上6點多、快7點去找他，約8點多快9
    點，丙○○接到一通電話後說要吃早餐，吃完還跟一個朋友
    在便利商店見面，見面完後他們就走去前面講話，伊在車上
    等他回來，約15分鐘後乙○○就騎摩托車來，乙○○就上丙○○的車，乙○○就跟丙○○說要拿藥，說一起拿，丙○○
    跟乙○○說他身分剩3千多塊，乙○○說不夠的他再出，伊
    看到丙○○拿3千元給乙○○，乙○○就把他的錢拿出來算
    算，一起把所有的錢交給丙○○，丙○○叫伊等一下，他就
    下車去便利商店前面沒多遠的一家Hotel，他跟賣藥的人一
    起走到那邊，約10分鐘才回來，回來之後看到丙○○手上拿
    兩包藥，大包的拿給乙○○，另外一包他自己留著，伊就跟
    他回他家，乙○○就走了，後來伊問丙○○3千元拿多少，
    乙○○那包那麼大包，你那包那麼小包，丙○○說他3千元
    拿到1克多，乙○○的有8克，後來就在他家用那一包，伊到
    下午1、2點才離開，因為丙○○要下高雄，那包藥是甲基安
    非他命，是丙○○下車跟一個約40幾歲的人買的，伊不認識
    。伊與乙○○留在車上，車係停在便利商店門口，丙○○沒
    有進去便利商店，丙○○上車後，從口袋拿出來，藥是以夾
    鏈袋包裝。之所以記得4月15日，是因他之前跟伊說要去高
    雄玩的時候，伊有問他什麼時候回來，他說17號。伊跟乙○○不熟，但伊跟丙○○熟，伊也有吃毒云云（本院卷第163
    至165頁）。
  (2)惟觀諸上開證人戊○○所言，被告丙○○既明知當日要前往
    購買毒品，衡情當不致另以邀請證人吃飯為由，容任證人戊○○親見丙○○販入毒品之可能。何況，被告丙○○與乙○○既係合資，何以丙○○僅出資3千元？再者，證人戊○○
    先稱丙○○上車時毒品是拿在手上云云，又稱：毒品係丙○○上車後從口袋拿出來云云，證述亦有不一之處。且被告丙○○於偵查時，均未提及有合資一事，其於先前之偵查、原
    審程序中，復未就此部分有利於其本人之證人提出主張，嗣
    於本院審理時始傳喚上開證人，已與常情有違，並對照被告
    乙○○於本院已明確供稱：98年4月15日當天車上沒有其他
    人等語（本院卷第165頁反面），則上開證人證述顯非屬實
    ，而無足採信。
  (三)綜上，被告丙○○上開販賣甲基安非他命予乙○○一節，事
    證明確，犯行足堪認定，應依法論科。
三、被告乙○○販賣甲基安非他命予黃婕瑜部分：
  (一)上揭事實業據被告乙○○於本院坦承不諱（本院卷第181頁
    ），核與證人黃婕瑜於偵訊時證稱：98年4月16日這些簡訊
    是伊先傳給乙○○詢問，他回答只有一些，伊再問他，多貴
    呢？多重？伊就跟他要一張，後來在傳簡訊後的一、兩天內
    的下午，他就拿伊一張的甲基安非他命到伊家樓下給伊，伊
    98年4月13日傳簡訊給小凱的電話應該是0000000000等語相
    符（偵16884號偵卷第38頁）。復有被告乙○○所使用之上
    開行動電話簡訊翻拍照片（第16884號偵卷第26至31頁）、
    台北縣政府警察局蘆洲分局98年4月15日搜索扣押筆錄及扣
    押物品目錄表（第11597號偵卷第8至11頁）及扣案被告乙○○所使用門號為0000000000號之行動電話1支（SIM卡係被告
    乙○○所有，搭配其所有之SONY ERICSSON廠牌，K800I型號
    ，序號：000000000000000號）、分裝杓1支、電子磅秤1台
    及分裝袋74個等件可資佐證。足認被告乙○○上揭任意性自
    白核與事實相符，應堪採信。
  (二)綜上，本件事證明確，被告乙○○販賣甲基安非他命予黃婕
    瑜之犯行，洵堪認定，應予依法論科。
四、被告丙○○販賣甲基安非他命予黃婕瑜部分：
  (一)訊據被告丙○○固坦承因黃婕瑜要其幫忙拿甲基安非他命，
    故於前開時、地有與黃婕瑜見面，惟矢口否認販賣，辯稱：
    伊當時沒有工作，想騙黃婕瑜錢，伊見面時要黃婕瑜先給伊
    錢，但黃婕瑜不肯，伊並未販賣毒品予黃婕瑜云云。
  (二)經查：
  1.證人黃婕瑜於偵訊時證稱：伊之前使用過0000000000電話，
    伊在98年5月19日為警查獲，伊在5月16日凌晨有施用甲基安
    非他命，那天的甲基安非他命是跟丙○○買的，15日晚上伊
    有跟他通過電話，98年5月15日23時59分、16日0時20分之通
    聯係伊跟丙○○講電話，跟他討論如果跟他買多一點是不是
    可以算便宜一點，第二通的通聯伊是跟他約地點，伊等約在
    三重市○○路一個賣花花店的路口。伊跟他買0.5公克，共2
    千元的甲基安非他命，一開始伊等是約在花店門口，但是伊
    等不到人，所以伊等後來又改約在三和路跟自強路口的85度
    C。伊有拿到毒品，但是他少給伊，不到2千元的價值。伊又
    再跟他要後，他說他可以幫伊處理，會再回電給伊，伊不知
    道他有無賺伊的錢，因為他也不可能說，伊每次都會分一點
    ，或是跟他說他可以先拿一點來施用等語（第16884號偵卷
    第36至37頁）；於原審證稱：伊行動電話0000000000號，伊
    認識丙○○，丙○○電話為0000000000號，伊於98年5月15
    日晚上11時59分，曾與丙○○的0000000000通過電話，伊記
    得好像是伊要跟他拿甲基安非他命。當天在花店門口，伊沒
    有等到人，之後伊打電話給他，他之後才打電話給伊說有事
    情，就改約地方，被告一直跟伊改地方，後來伊就說算了，
    因為伊還有小孩要顧，伊說伊回家等他電話。花店那個沒有
    交易完成，隔天凌晨他有來找伊，那次原來約在花店，後來
    改約到85度C，後來又改約到大同南路那邊，後來被告坐計
    程車過來，這次有拿到，但伊回去秤時發現被告少給，本來
    2千元應給0.5公克，但伊自己秤只有拿到0.35公克，之後當
    日就約在伊家樓下補給伊。這次伊是給被告2千元，這次伊
    就沒有分給被告一點，因伊跟伊先生都在吃，伊先生用量比
    較大，會不夠，伊本身沒有在賺錢，丙○○不會計較這個，
    這次伊支付的費用跟以前一樣等語（原審卷第161至167頁）
    ，核與被告丙○○於偵查時供稱：伊承認販賣毒品等語相符
    （第16155號偵卷第185頁）。又對照黃婕瑜先後於98年5月1
    5日23時59分許、同月16日0時20分許，陸續以0000000000號
    行動電話（代號Ａ）撥打被告丙○○之0000000000號行動電
    話（代號Ｂ），其間對話內容為「A：欸我問你喔，如果一
    萬啊可以拿多少？B我不知道欸。一萬喔？看你啊。A：我當
    然想要多一點。B：你想要拿多少？一萬可以拿3個啊。A ：
    我26號就可以拿到錢了啊。B：最少有3個。A：如果2個呢？
    你可以幫我算多少？B：兩個的話6500吧。A：好，那我等一
    下還要半個喔，有別款的嗎？B：嗯。A：等我有空我再打給
    你，你都會在家裡嗎？B：不一定喔。現在要出門了。A ：
    還是你先拿給我？等你回來看要順便過來再拿給你。B：好
    ，我等一下拿過去給你。A：好掰掰。」、「A：喂，我到了
    啊。B：賣花前面這裡啦。在過紅綠燈這裡啦。A：是往那個
    茅廬過是不是？B：對啦對啦菜市場這裡也可以。A：OK掰掰
    。」等情，此有上開通訊監察譯文在卷足憑（第16155號偵
    卷第87頁）及扣案之0000000000行動電話1支（SIM卡係被告
    丙○○所有，搭配其所有之SAMSUNG廠牌，ANYCALL型號，序
    號：000000000000000號）。足見被告丙○○有於98年5月16
    日將毒品交予黃婕瑜。參以證人黃婕瑜於98年5月19日為警
    查獲後所採集之尿液檢體經檢驗，確呈安非他命類陽性反應
    ，此有台灣檢驗科技股份有限公司於98年6月5日出具之濫用
    藥物檢驗報告附卷可稽（第16155號偵卷第231頁），益徵黃
    婕瑜上開所陳；於98年5月16日取得毒品後，已於同日施用
    等情，當屬可信。
  2.雖被告丙○○嗣辯稱：僅係幫忙調貨，黃婕瑜證述不一，不
    足採信云云，並於本院審理時聲請傳喚證人丁○○證明當日
    未交付毒品予黃婕瑜云云，然：
  (1)證人黃婕瑜雖證稱：平時有主動將部分毒品拿給丙○○當作
    報酬等語，然亦稱：於5月16日所取得之毒品，未分給丙○○，該次交付費用與之前的一樣等語，顯見黃婕瑜上開自願
    給予被告丙○○之部分毒品，尚不足認被告丙○○僅係代黃
    婕瑜購買而非販賣之情，因認丙○○辯稱：僅係幫忙調貨云
    云，要不足採。
  (2)雖黃婕瑜於原審證稱：那天沒有交易成功，因為伊等會一手
    交錢，一手處理東西，但那天他好像要先跟伊拿錢再去處理
    ，伊會覺得比較不放心云云（原審卷第161頁反面），然亦
    證稱：因為有很多少次，伊不知道說的是那一次，伊在檢察
    官前講的是正確的。伊和丙○○見過大概7、8次，不是每次
    見面丙○○都有幫伊調到東西，只有幾次而已，有時候他可
    能在忙。剛剛說那天沒拿東西，所以沒有辦法一手交錢、一
    手交貨等情，那是另外一次，那次跟花店這次是不一樣等語
    （原審卷第162頁正反面），顯見黃婕瑜前所稱當天沒有交
    易成功云云，非指98年5月16日當日所為之交易。雖黃婕瑜
    對於交易地點，乃至被告究係自行開車或搭計程車而來等細
    節，所陳略有未一，然衡以被告與丙○○間至少見面約7、8
    次，且黃婕瑜係施用毒品之人，縱記憶或有模糊、不清，亦
    屬常理，何況上開未一之處，尚非對於丙○○是否販毒之主
    要內容有重大歧異，自不得單以證人黃婕瑜證言有部分細節
    未一致之情形，即全盤否認該證人證言之真實性。是證人黃
    婕瑜上開證稱：有於98年5月16日向丙○○購買甲基安非他
    命，並已於當日施用一節，仍堪信為真，被告丙○○辯稱黃
    婕瑜證言不足採信云云，尚難採信。
  (3)又證人丁○○雖於本院證稱：伊認識丙○○，伊有載丙○○
    到三重市○○路琴屋花坊，但不確定是否15日，當天伊去找
    丙○○，本來是要跟他借錢，他說他身上沒有，他就叫伊先
    載他去琴屋花坊，到那邊他好像有跟人通電話，他叫伊往「
    琴屋花坊」對面開，要伊開到重新路上的「三顧茅廬」，到
    了之後他就下車，丙○○就跟一個女孩子站在伊車前，他們
    說話時，伊在車上沒聽到他們在講什麼，也沒有看到丙○○
    跟那個女孩有無交付東西，講完後丙○○就上車，上車後丙○○很生氣，他告訴伊他沒錢借伊，因為他沒有拿到錢，又
    浪費計程車錢，之後伊就載他回去。伊跟丙○○認識很久，
    有一陣子沒聯絡，是為了借錢才當晚11、12點去他家找他，
    伊載過丙○○幾次，伊記得載他去三重很多次云云（本院卷
    第181至183頁）。然觀諸證人丁○○上開所陳，其不確定載
    丙○○去琴屋花坊之時間是否為98年5月15日，得否認當日
    與丙○○見面之女孩子即係黃婕瑜即非無疑。又對照證人丁○○既得明確證稱：98年5月有載過丙○○4次，最後1次是
    去琴屋花坊云云，然對於其他3次之地點卻又證稱；不知道
    、不記得云云，佐以證人丁○○亦證稱：去年的時候，伊有
    去北所看丙○○，他入所前，最後1次看到他就是在「琴屋
    花坊」那次云云（本院卷第182），顯見其上開不明確之證
    述內容，並無足為有利於被告丙○○之認定。蓋倘證人丁○○所述為真，何以被告丙○○於先前之偵查、原審程序中，
    均未就此部分有利於丙○○之證人提出主張，益見丙○○於
    本院審理時始傳喚上開證人，顯與經驗法則有悖。
  (三)綜上，丙○○上開販賣甲基安非他命予黃婕瑜之犯行，事證
    明確，犯行足堪認定，應予依法論科。
五、被告丙○○轉讓甲基安非他命予許子翎部分：
  (一)上揭事實，業據被告丙○○於偵查及本院審理時坦承不諱（
    第16155號偵卷第184頁），對照被告丙○○先後於98年6月7
    日10時18分、10時26分、10時31分、10時37分許，陸續以00
    00000000號行動電話（代號男）撥打許子翎之0000000000號
    行動電話（代號女），其間對話內容為「男：怎麼？女：你
    好了嗎？男：什麼好了嗎？打你電話打不通啊！女：喔，因
    為我睡著了啊！沒有那個東西，幹又沒有效，還不就睡覺。
    男：喔。女：阿你在哪裡？男：家裡啊！女：喔，我也在我
    家啊！男：好啊！女：阿你要過來嗎？還是我自己去拿？男
    ：都可以，你那邊還剩多少？女：我剩多，我不知，你拿回
    去秤啊！男：那我怎麼給你啊？女：你就先給我一個嘛！最
    少一定有剩0.5以上的啦!男：好！隨便。女：對不對？男：
    好啦！好啦！女：阿你現在要來嗎？還是我過去？男：過來
    啦！女：阿！男：你過來啦！女：我過去厚！好！那我現在
    坐車過去喔！我沒有開車喔！男：好啦！好啦！女：我坐計
    程車！好！掰掰。」、「男：怎樣啦？女：喂！男：怎樣啦
    ？女：我到啦！」、「女：喂！男：你到了我知道！女：我
    在蚵仔麵線這裡！男：好！我裝東西一下，快好了！女：喔
    ！」「男：我在倒東西啦！快倒好了啦！女：阿？男：再倒
    我倒東西啦！女：等一倒一下東西？你在那裡啦？男：這樣
    我沒辦法倒東西啦！我在樓上！我在倒東西啦！剛就是跟你
    講我在倒東西！你一直打我真的不能倒了阿！女：不是，我
    要上班了。男：我知道呀！女：好啦？我在麵線這邊等你。
    男：好了！我好了！女：好。」等語，有上開通訊監察譯文
    在卷足憑（第16155號偵卷第40至41頁）。足認被告丙○○
    上揭任意性自白核與事實相符，應堪採信。
  (二)雖證人許子翎於原審證稱：當日與丙○○僅係交換禮券云云
    。然依上開通訊譯文所示，丙○○與許子翎二人於電話間均
    未提及交換禮券一節，且原審當庭勘驗警員當時跟拍之錄影
    光碟，其勘驗結果：「丙○○與許子翎見面，丙○○左手拿
    一團白色之物品直接放入許子翎已打開之零錢包，但由許子
    翎、丙○○手部之相關位置及拍攝角度，未能明確辦別證人
    許子翎是否有拿物品予被告丙○○，之後2人並未查看任何
    物品，僅交談數句隨即離開」等情（原審卷第262頁，第161
    55號偵卷第163至171頁），顯見被告丙○○放入證人許子翎
    之零錢包內之物係一團白色物品，與證人許子翎所稱之禮券
    ，明顯不符。再者，若僅係交換禮券，何需如此神祕、急迫
    地由被告丙○○直接置入許子翎已打開之零錢包內，且均未
    加查看所交換之物品？益徵許子翎所陳：交換禮券云云，要
    與常情有違，難以採信。
  (三)綜上，本件事證明確，被告丙○○轉讓甲基安非他命予許子
    翎之犯行，洵堪認定，應予依法論科。
六、被告等行為後，毒品危害防制條例業於98年5月20日修正公
    布，並自同年11月20日施行。毒品危害防制條例第4條第1項
    、第2項販賣第一級、第二級毒品，僅分別就罰金刑修正從1
    千萬元提高為2千萬元；從7百萬元提高為1千萬元，經比較
    新舊法，應以舊法即行為時之規定較有利於被告2人。惟被
    告乙○○所犯事實欄壹之一、三部分所示之犯行，因涉有修
    正後毒品危害防制條例第17條之適用，參以該條有關犯第10
    條施用毒品罪供出來源因而破獲得減輕其刑之規定，由修正
    前「得減輕其刑」，修正為「減輕或免除其刑。」，比較修
    正前、後之規定，自以修正後毒品危害防制條例第17條之規
    定有利於被告乙○○。是就乙○○所犯事實欄壹之一、三部
    分所示之犯行，依刑法第2條第1項但書之規定，自應整體適
    用裁判時即修正後毒品危害防制條例處斷。
七、論罪部分：
  (一)就事實欄壹之一所示，被告丙○○、乙○○共同販賣海洛因
    、甲基安非他命予林揮育部分，核被告丙○○，係犯修正前
    犯毒品危害防制條例第4條第1項、第2項之販賣第一級、第
    二級毒品罪。被告乙○○則係犯修正後毒品危害防制條例第
    4條第1項、第2項之販賣第一級、第二級毒品罪。其等一行
    為同時販賣第一級、第二級毒品，為異種想像競合犯，應依
    刑法第55條之規定，從一重之販賣第一級毒品罪論處。其2
    人販賣前持有第一級、第二級毒品之低度行為，均應為販賣
    之高度行為所吸收，而均不另論罪。被告丙○○、乙○○就
    此罪行有犯意聯絡及行為分擔，應論以共同正犯。
  (二)就事實欄壹之二所示，被告丙○○販賣甲基安非他命予被告
    乙○○部分，核被告丙○○係犯修正前毒品危害防制條例第
    4條第2項之販賣第二級毒品罪。其販賣前持有第二級毒品之
    低度行為，應為販賣之高度行為所吸收，而不另論罪。
  (三)就事實欄壹之三所示，被告乙○○販賣甲基安非他命予黃婕
    瑜部分，核乙○○係犯修正後毒品危害防制條例第4條第2項
    之販賣第二級毒品罪。其販賣前持有甲基安非他命之低度行
    為，應為販賣之高度行為所吸收，而不另論罪。另被告乙○○意圖販賣而販入毒品後，雖已行販賣毒品一次予黃婕瑜，
    然因販賣毒品罪，並不以販入後復行賣出為構成要件，只要
    有營利之目的，將毒品購入或賣出，有一於此，其犯罪即屬
    完成，是如販入後復出賣出一次，亦僅成立一販賣罪，並非
    認有二次之犯罪行為。此部分意圖販賣而販入雖未據檢察官
    起訴，然因與起訴販賣予黃婕瑜部分具有一罪關係，仍應為
    起訴效力所及，本院自得予以審究。
  (四)就事實欄壹之四所示，被告丙○○販賣甲基安非他命予黃婕
    瑜部分，核被告丙○○係犯修正前毒品危害防制條例第4條
    第2項之販賣第二級毒品罪。其販賣前持有第二級毒品之低
    度行為，應為販賣之高度行為所吸收，而不另論罪。被告雖
    2次交付甲基安非他命予黃婕瑜（第2次係補前次不足重量）
    ，但係基於單一之販賣行為接續為之，故應僅論以一罪。
  (五)就事實欄壹之五所示，被告丙○○轉讓甲基安非他命予許子
    翎部分，係犯藥事法第83條第1項之明知為禁藥而轉讓罪。
    公訴人固認被告係犯毒品危害防制條例第8條第2項之轉讓第
    二級毒品罪，惟因藥事法第83條第1項規定之刑度較毒品危
    害防制條例第8條第2項之刑度為重，故除有轉讓之第二級毒
    品達毒品危害防制條例第8條第6項之一定數量，經依法加重
    之法定刑較藥事法第83條第1項之法定刑為重之情形外，因
    藥事法第83條第1項為後法，且為重法，又依卷內資料，亦
    乏證據足資證明轉讓之數量已達毒品危害防制條例第8條第6
    項所定之一定數量，自應優先適用藥事法處罰，爰依法變更
    起訴法條。又本案被告轉讓安非他命之行為，既發生藥事法
    第83條第1項與毒品危害防制條例第8條第2項規定間之法規
    競合關係，而應優先適用較重之藥事法第83條第1項規定論
    處，縱被告於偵查及審判中均自白，基於法律整體適用不得
    割裂原則，不得另依修正後毒品危害防制條例第17條第2項
    之規定，減輕其刑，併此指明。
  (六)被告丙○○、乙○○所犯上開各罪，犯意各別，行為互殊，
    均應分論併罰。
  (七)又被告丙○○有事實欄所載犯罪及科刑執行情形，有本院被
    告前案紀錄表在卷可稽，其於5年內故意再犯有期徒刑以上
    刑之本罪，為累犯，除就販賣第一級毒品因法定刑為死刑、
    無期徒刑及販賣第二級毒品法定刑為無期徒刑依法不得加外
    重，其餘均依刑法47條第1項規定加重其刑。
  (八)被告乙○○所犯如事實欄壹之一所示之販賣第一級毒品部分
    ，供出毒品來源，因而查獲共犯即被告丙○○，並於偵查及
    審判中均自白，已如前述，應依修正後毒品危害防制條例第
    17條第1項、第2項之規定減輕及遞減其刑。又所犯如事實欄
    壹之三所示之販賣第二級毒品部分，供出毒品來源，因而查
    獲被告丙○○，如前所述，應依修正後毒品危害防制條例第
    17條第1項之規定減輕其刑。
  (九)復衡以被告丙○○、乙○○上開揭販賣第一級、第二級毒品
    之數量尚微，所圖得之利益非鉅，且其所為之手段與動輒販
    賣數量達數百、甚或逾千公克以上之毒品，嚴重危害社會治
    安情形仍有差距，其惡性尚非重大不赦。被告丙○○、乙○○上開販賣第一級毒品海洛因部分，若處以毒品危害防制條
    例第4條第1項所規定之法定最低本刑無期徒刑，認應與社會
    永久隔絕，仍嫌過重，至於被告丙○○、乙○○販賣第二級
    毒品甲基安非他命部分，若處以毒品危害防制條例第4條第2
    項所規定之法定最低本刑7年以上有期徒刑，亦屬過苛，實
    均屬情輕法重，在客觀上尚足以引起一般之同情，尚有堪資
    憫恕之處，自非不得依客觀之犯行與主觀之惡性二者加以考
    量其情狀有無可值憫恕之處，爰依刑法第59條規定，就其上
    開所犯販賣第一級、第二級毒品部分均分別酌減其刑。又被
    告丙○○上開所犯販賣第二級毒品罪，其刑有加重及減輕之
    情事，爰依刑法第71條第1項之規定均先加後減之。
八、上訴駁回部分：
  (一)原審就被告丙○○上開販賣毒品予黃婕瑜、轉讓毒品予許子
    翎之犯行（即事實欄壹之四、五部分），適用修正前犯毒品
    危害防制條例第4條第2項、第19條第1項、藥事法第83條第1
    項、刑法第59條、第38條第1項第2款規定，並審酌被告丙○○販賣、轉讓甲基安非他命，助長施用毒品惡習，並足以使
    購買施用者導致精神障礙與性格異常，甚至造成人民生命健
    康受損之成癮性及危險性，其不僅戕害國人身體健康，且有
    危害社會安全之虞，仍貪圖一己之私而為本案犯行之犯罪動
    機、目的、手段、所得財物、所生危害及其品行、智識程度
    、犯罪後被告丙○○坦承轉讓毒品犯行，惟就販賣毒品犯行
    則未見悔意等一切情狀，因而就上開販賣甲基安非他命，量
    處有期徒刑3年10月、就轉讓甲基安非他命，量處有期徒刑
    10月，並說明販賣毒品之所得2千元及所使用之行動電話1支
    （門號0000000000，含SIM卡）均應予沒收等情，經核其認
    事用法均無不合，量刑亦稱妥適。被告丙○○上訴意旨，猶
    執前詞否認販賣及轉讓，然被告丙○○對於轉讓甲基安非他
    命部分，嗣於本院審理時已坦承犯行（本院卷第187頁反面
    ），而所犯販賣毒品部分，對於證人黃婕瑜、證人丁○○之
    証述，何以採信及不採信之理由，前均已有述及，因認被告
    丙○○該二部分之上訴，均無理由，應予駁回。
九、撤銷改判部分：
  (一)原審審理結果，就被告丙○○、乙○○所犯如事實欄壹之一
    、丙○○所犯如事實欄壹之二及乙○○所犯如事實欄壹之三
    所示之部分，據以論罪科刑，固非無見，惟：(1)毒品危害防
    制條例第18條第1項前段規定查獲之第一、二級毒品，不問
    屬於犯人與否，沒收銷燬之。其所稱查獲之毒品，係指犯人
    被查獲之毒品而言。依原判決事實欄貳所示，扣案之海洛因
    （原淨重0.212公克，驗餘淨重0.2114公克）、甲基安非他
    命4 包（原淨重計5.971公克，驗餘淨重計5.9705公克），
    係分別於林揮育、乙○○住處查獲，則該等毒品自應於被查
    獲該些毒品之林揮育、乙○○所犯施用毒品罪之部分宣告沒
    收銷燬，原判決竟分別於被告丙○○、乙○○所犯如事實欄
    壹之一所示之罪、丙○○所犯如事實欄壹之二所示之罪宣告
    沒收銷燬，自非適法。(2)原判決就被告乙○○所犯如事實欄
    壹之三所示販賣第二級毒品予黃婕瑜部分，漏未就乙○○供
    出毒品來源一節，適用修正後毒品危害防制條例第17條第1
    項予以減刑，亦有未洽。(3)原判決漏未就被告乙○○意圖營
    利而販入之扣案甲基安非他命四包、電子磅秤1台、未使用
    之包裝袋74個，均未予沒收，容有未洽。
  (二)被告丙○○、乙○○固就上開部分起上訴，指摘原判決不當
    ，被告丙○○猶執前詞指摘原判決不當；被告乙○○主張：
    (1)所犯如事實欄壹之一所示之罪，經陸續依毒品危害防制條
    例第17條第2項、第1項及刑法第59條規定予以減輕或免除其
    刑後，其量刑應介於「3年4月以下2年6月以上」始為妥適，
    原判決雖均有審酌，然卻量處有期7年8月，自有未洽。(2)又
    就所犯如事實欄壹之三所示之販賣第二級毒品部分，乙○○
    於於偵查中及審判中均已自白，且供出毒品來源，應依毒品
    危害防制條例第17條第2項、第1項及刑法第59條規定予以減
    輕或免除其刑，原判決漏未依毒品危害防制條例第17條第2
    項及第1項之規定予以減輕或免除其刑，亦有疏漏云云，然
    ：
  1.被告丙○○否認販賣，所辯諸節原判決均已有論述，且對於
    證人甲○○、戊○○、林揮育等人証述，何以採信及不採信
    之理由，皆有說明，因認被告丙○○此部分上訴，為無理由
    。
  2.就被告乙○○所犯如事實欄壹之一所示之販賣第一級毒品部
    分，原判決均已適用毒品危害防制條例第17條第2項、第1項
    及刑法第59條規定予以減輕。又觀諸刑法第66條係規定「有
    期徒刑減輕者，減輕其刑至二分之一，但同時有免除其刑之
    規定者，其減輕得減至三分之二」，並非「必」減至三分之
    二，，是法院於三分之二以下範圍內，如何減輕，本有裁量
    之權，因認被告乙○○上開所陳，容有誤解。
  3.另被告乙○○所犯如事實欄壹之三所示之販賣第二級毒品部
    分，有修正後毒品危害防制條例第17條第1項及刑法第59條
    之適用，已如前述。被告乙○○雖辯稱：伊於偵查及審判中
    已有自白，尚應依毒品危害防制條例第17條第2項減輕其刑
    云云，然觀諸被告乙○○於偵查時係供稱：與「小衣」手機
    簡訊該次之情形，是她在問伊這邊有無甲基安非他命，她在
    這之前有先找丙○○，但是因為丙○○的電話打不通，所以
    她找伊，但是這次伊並沒有將東西交給「小衣」，伊等只有
    電話講，但是沒有實際交易，伊不知道她為何會說有收到伊
    交給她的毒品，伊在4月15日的時候就已經被警察抓了，因
    為「小衣」伊不是很認識，且伊欠丙○○錢，伊幫他將毒品
    交給別人，他會請伊吃一點點毒品，不會跟伊收錢云云（第
    11597號偵卷第131頁），顯見被告乙○○於偵查時係否認有
    交毒品予黃婕瑜。被告辯護人雖指稱上開供述，僅在陳清被
    告不是在4月15日當天賣毒品，應是4月15日之前1、2天前云
    云，然檢察官詢問時，既已提示手機上之簡訊照片供乙○○
    辨視（第11579號偵卷第131頁），又本件檢察官僅起訴乙○○於98年4月15日前之某時，有販賣甲基安非他命予黃婕瑜
    一次之犯罪事實，益見被告乙○○上開所陳：該次沒有實際
    交易云云，確係指檢察官起訴所指之該次犯行，當無誤認為
    其他毒品交易之可能，是辯護人稱被告於偵查中已有自白一
    節，尚難採信，此部分自無修正後毒品危害防制條例第17條
    第2項之適用。
  (三)除被告乙○○辯所犯如事實欄壹之三所示之販賣第二級毒品
    部分，應有修正後毒品危害防制條例第17條第1項之適用一
    節，為有理由外，其餘被告丙○○、乙○○之上訴雖無理由
    ，然原判決既有上揭可議之處，自屬無可維持，應由本院就
    被告丙○○、乙○○上開所犯部分予以撤銷改判。
  (四)爰審酌被告丙○○、乙○○上開如事實欄壹之一、丙○○所
    犯如事實欄壹之二及乙○○所犯如事實欄壹之三所示之販賣
    第一級、第二級毒品，易助長施用毒品惡習，並足以使購買
    施用者導致精神障礙與性格異常，甚至造成人民生命健康受
    損之成癮性及危險性，其不僅戕害國人身體健康，且有危害
    社會安全之虞，仍貪圖一己之私而為本案犯行之犯罪動機、
    目的、手段、所得財物、所生危害及其品行、智識程度、犯
    後被告乙○○坦承犯行，態度良好，惟被告丙○○則未見悔
    意等一切情狀，各量處如主文第二、三項所示之刑，並就被
    告乙○○所犯各罪及被告丙○○撤銷改判與前揭上訴駁回部
    分所處之刑，各定其應執行刑，以資懲儆。
十、沒收：
  (一)按共同正犯因相互間利用他人之行為，以遂行其犯意之實現
    ，本於責任共同之原則，有關沒收部分，對於共犯間供犯罪
    所用之物，自均應為沒收之諭知（最高法院89年度台上字第
    6946號裁判要旨參照）。又共同正犯對於犯罪所得之財物，
    依毒品危害防制條例第19條第1項規定，予以沒收，倘所得
    之財物為新臺幣時，因係合併計算，且於全部或一部不能沒
    收時以其財產抵償之，為避免執行時發生重複沒收、抵償之
    情形，故各共同正犯之間係採連帶沒收主義，於裁判時應諭
    知被告共同犯罪所得之財物應與其他共同正犯連帶沒收之（
    最高法院98年度台上字第4618號、第4962號刑事判決意旨參
    照）。再者，販賣毒品所得之金錢，如能認定確係販賣毒品
    所得之款項，均應宣告沒收，不以當場搜獲扣押者為限（最
    高法院93年度台上字第2670號判決意旨參照），是販賣毒品
    所得之金錢，無論已否扣案，如仍屬存在，即應依法沒收。
  (二)被告丙○○、乙○○所犯如事實欄壹之一所示之犯行，所得
    財物2千元，雖未扣案，但仍應依毒品危害防制條例第19條
    第1項之規定，而連帶沒收，如全部或一部不能沒收時，以
    其等之財產連帶抵償之。扣案門號為0000000000號之行動電
    話1支（SIM卡係乙○○所有，搭配其所有之SONY ERICSSON
    廠牌，K800I型號〈序號：000000000000000號〉手機），雖
    為被告乙○○所有，業據乙○○供承在卷（第11597號偵卷
    第17至18頁），然係供被告丙○○、乙○○共犯如事實欄壹
    之一所示犯行所用，自應依毒品危害防制條例第19條第1項
    之規定宣告沒收。
  (三)被告丙○○所犯如事實欄壹之二所示之犯行，扣案門號為00
    00000000號之行動電話（SIM卡係丙○○所有，搭配SAMSUNG
    廠牌，ANYCALL型號〈序號：000000000000000號〉手機）1
    支，係被被告丙○○所有，業據丙○○供承在卷（第16155
    號偵卷第9頁），且係供其犯如事實欄壹之二所示犯行之用
    ，自應依毒品危害防制條例第19條第1項之規定宣告沒收。
    至於丙○○販賣第二級毒品予乙○○，因乙○○尚未交付價
    金，自無犯罪所得可供沒收。
  (四)被告乙○○所犯如事實欄壹之三所示之犯行，對於扣案之意
    圖販售而販入之第二級毒品甲基安非他命4包（驗餘淨重計
    伍點玖柒零伍公克），係本案查獲之毒品，應依毒品危害防
    制條例第18條第1項前段之規定，宣告沒收銷燬；所得財物
    1千元，雖未扣案，但仍應依毒品危害防制條例第19條第1項
    之規定宣告沒收，如全部或一部不能沒收時，以其財產抵償
    之。至於扣案之門號為0000000000號之行動電話1支（SIM卡
    係乙○○所有，搭配其所有之SONY ERICSSON廠牌，K800I型
    號〈序號：000000000000000號〉手機），及毒品外包裝（
    已使用）4個、分裝杓1支、電子磅秤1台，均係供被告乙○○犯如事實欄壹之三所示犯行所用，且為被告乙○○所有，
    業據乙○○供承在卷（第11597號偵卷第17至18頁），自應
    依毒品危害防制條例第19條第1項之規定宣告沒收。又扣案
    尚未使用之分裝袋74個，則係供犯罪預備之用，應依刑法第
    38條第1項第2款規定予以沒收。
  (五)被告丙○○所犯事實欄壹之四所示之犯行，所得財物2千元
    ，雖未扣案，但仍應依毒品危害防制條例第19條第1項之規
    定宣告沒收，如全部或一部不能沒收時，以其財產抵償之。
    扣案門號為0000000000號之行動電話1支（SIM卡係丙○○所
    有，搭配SAMSUNG廠牌，ANYCALL型號，序號：000000000000
    000號），係被被告丙○○所有，業據丙○○供承在卷（第
    16155號偵卷第9頁），且係供其犯如事實欄壹之四所示犯行
    之用，自應依毒品危害防制條例第19條第1項之規定宣告沒
    收。
  (六)被告丙○○所犯事實欄壹之五所示之犯行，扣案門號為0000
    000000號之行動電話1支（SIM卡係丙○○所有，搭配SAMSUN
    G廠牌，ANYCALL型號，序號：000000000000000號），係被
    被告丙○○所有，業據丙○○供承在卷（第16155號偵卷第9
    頁），且係供其犯如事實欄壹之五所示犯行之用，自應依刑
    法第38條第1項第2款規定予以沒收。
  (七)至於在林揮育處扣得之海洛因1一包（驗餘淨重0.2114公克
    ）及其外包裝袋1個，已屬購買毒品之林揮育所有。於被告
    丙○○處扣得之海洛因1包（原淨重0.1170公克，驗餘淨重
    0.1164公克）、甲基安非他命3包（原淨重1.886 公克，驗
    餘淨重1.8859公克）、分裝袋2個、門號為0000000000號之
    行動電話（SIM卡係被告丙○○所有，搭配其所有之SONY
    ERICSSON廠牌，W910I型號，序號：000000000000000號）、
    門號為0000000000號、0000000000號之行動電話（SIM卡係
    被告丙○○所有，搭配非其所有之HYUNDAI廠牌，MP-D800型
    號手機，序號：000000000000000號）各1支，及於被告乙○○處扣得之門號為0000000000號之行動電話（SIM卡係被告
    乙○○所有，搭配非被告乙○○所有之LG廠牌，KU250型號
    ，序號：000000000000000號）1支等件，均乏充分之證據足
    資證明確與被告丙○○、乙○○本案犯行有關，爰均不於本
    案併與宣告沒收，附此敘明。
據上論斷，應依刑事訴訟法第368條、第369條第1項前段、第364
條、第299條第1項前段、第300條，修正前毒品危害防制條例第4
條第1項、第2項、第19條第1項，修正後毒品危害防制條例第4條
第1項、第2項、第17條、第18條第1項前段、第19條第1項，藥事
法第83條第1項，刑法第2條第1項、第11條前段、第28條、第55
條、第47條第1項、第59條、第38條第1項第2款、第51條第5款規
定，判決如主文。
本案經檢察官柯麗鈴到庭執行職務。
中    華    民    國    99    年    3     月    30    日
                  刑事第二庭審判長法  官  楊照男
                                  法  官  李麗玲
                                  法  官  林恆吉
以上正本證明與原本無異。
如不服本判決，應於收受送達後10日內向本院提出上訴書狀，其
未敘述上訴之理由者並得於提起上訴後10日內向本院補提理由書
（均須按他造當事人之人數附繕本）「切勿逕送上級法院」。
                                  書記官  陳盈璇
中    華    民    國    99    年    4     月     2    日
附錄論罪科刑法條
修正前毒品危害防制條例第4條第1、2項
製造、運輸、販賣第一級毒品者，處死刑或無期徒刑；處無期徒
刑者，得併科新臺幣1千萬元以下罰金。
製造、運輸、販賣第二級毒品者，處無期徒刑或 7 年以上有期
徒刑，得併科新臺幣7百萬元以下罰金。
修正後毒品危害防制條例第4條第1、2項
製造、運輸、販賣第一級毒品者，處死刑或無期徒刑；處無期徒
刑者，得併科新臺幣 2 千萬元以下罰金。
製造、運輸、販賣第二級毒品者，處無期徒刑或 7 年以上有期
徒刑，得併科新臺幣 1 千萬元以下罰金。

司法院資訊處製作；財團法人民間司法改革基金會備份。
